最高法院民事裁定　　　　　　一○○年度台抗字第一○二四號
再 抗告 人　廖林素香
訴訟代理人　江 肇 欽律師
上列再抗告人因債權人中租迪和股份有限公司與債務人徐文程等
間拍賣抵押物事件，對於中華民國一○○年九月十三日台灣高等
法院裁定（一○○年度抗字第一三一二號），提起再抗告，本院
裁定如下：
    主  文
再抗告駁回。
再抗告程序費用由再抗告人負擔。
    理  由
本件債權人中租迪和股份有限公司（下稱中租公司）向台灣桃園
地方法院（下稱桃園地院）聲請對債務人徐文程等強制執行。桃
園地院就再抗告人所有坐落桃園縣蘆竹鄉○○段三三○之一地號
土地（下稱系爭三三○之一地號土地）應有部分三分之一，及徐
文程所有同段三三○地號土地（下稱系爭三三○地號土地）所有
權全部予以查封、拍賣。再抗告人聲明異議，主張中租公司僅得
就系爭三三○地號土地三分之一予以拍賣。桃園地院司法事務官
駁回其聲明。再抗告人不服，提出異議，經桃園地院裁定予以駁
回。再抗告人提起抗告，原法院以：按執行名義有對人執行名義
及對物執行名義之分。前者，凡屬債務人所有之財產者，債權人
均得據以聲請強制執行，確定之終局判決即屬之；後者之執行對
象則僅限於特定標的物，非執行名義所載之標的，債權人不得據
以強制執行，拍賣抵押物之裁定即屬之，亦即除拍賣抵押物裁定
所載准許拍賣之抵押物外，債權人不得對其餘財產聲請強制執行
。經查再抗告人及徐文程原共有桃園縣蘆竹鄉○○○段六四八之
一四地號土地（下稱系爭分割前土地），應有部分各為三分之二
、三分之一。徐文程於民國八十四年十二月二十六日以其應有部
分為中租公司設定系爭抵押權，擔保徐文程（原裁定誤載為再抗
告人）及年年春機械工業股份有限公司之債務。該土地嗣於九十
五年一月十二日經法院判決分割確定，由再抗告人取得系爭三三
○之一地號土地、徐文程則取得系爭三三○地號土地，系爭抵押
權則按徐文程原應有部分轉載於系爭三三○、三三○之一地號土
地。中租公司於九十九年間執桃園地院所核發之執行名義為台灣
台北地方法院台北簡易庭八十五年度北簡字第八一二九號宣示判
決筆錄之債權憑證，聲請執行徐文程所有之系爭三三○地號土地
之全部，另執桃園地院九十八年度司拍字第八三八號抵押權拍賣
抵押物裁定，聲請執行系爭三三○之一地號之應有部分三分之一
。中租公司既執對徐文程之確定終局判決就徐文程所有之系爭三
三○地號土地強制執行，該執行名義乃對人之執行名義，中租公
司本即得對徐文程名下之財產於其執行名義所載債權範圍內為強
制執行，再抗告人認中租公司僅得執行系爭三三○地號土地應有
部分三分之一，並不足採。至於大法官釋字第六七一號解釋雖提
及：分別共有不動產之應有部分，於設定抵押權後，共有物經分
割者，其抵押權不因此而受影響。於分割前未先徵得抵押權人同
意者，於分割後，自係以原設定抵押權而經分別轉載於各宗土地
之應有部分，為抵押權之客體。是強制執行時，係以分割後各宗
土地經轉載抵押權之應有部分為其執行標的物。於拍定後，因拍
定人取得抵押權客體之應有部分，由拍定人與其他共有人，就該
不動產全部回復共有關係，其他共有人回復分割前之應有部分，
經轉載之應有部分抵押權因已實行而消滅，從而得以維護其他共
有人及抵押權人之權益等語，然該號解釋係針對非抵押人之共有
人於分割後所取得之土地經執行拍賣抵押物之情形而論，非指該
抵押人之共有人於分割後所取得之土地執行拍賣抵押物之情形，
更未論及債權人執對人之執行名義執行其上有抵押權設定標的物
之情形。而中租公司執系爭抵押權之拍賣抵押物裁定執行再抗告
人所有之系爭三三○之一地號土地，亦僅執行徐文程就分割前土
地之應有部分三分之一，就此並無違釋字第六七一號解釋。再抗
告人執此認桃園地院將徐文程所有之系爭三三○地號土地全部皆
予查封、拍賣，有違釋字第六七一號解釋，使該解釋形成具文，
造成以其他共有之權利清償徐文程債務，侵害其財產權云云，亦
有誤會。中租公司以確定終局判決之執行名義，對其債務人徐文
程所有之系爭三三○地號土地全部聲請強制執行，於法有據，並
未侵害再抗告人之權利。桃園地院將之全部列為查封、拍賣之執
行標的，於法並無違誤等詞，爰以裁定駁回再抗告人之抗告，經
核於法並無不合。再抗告論旨，仍執前詞，謂徐文程先前僅就系
爭分割前土地之所有權應有部分三分之一設定抵押，作為其債務
之擔保，今竟反因分割及抵押權效力所及之結果，造成徐文程之
債權人取得比分割前多出九分之二之擔保，結果勢必以再抗告人
之共有權利為清償，嚴重侵害再抗告人之財產權云云，指摘原裁
定不當，求予廢棄，非有理由。
據上論結，本件再抗告為無理由。依強制執行法第三十條之一，
民事訴訟法第四百九十五條之一第二項、第四百四十九條第一項
、第九十五條、第七十八條，裁定如主文。
中    華    民    國  一○○  年   十二   月  二十九  日
                      最高法院民事第五庭
                          審判長法官  劉  福  聲  
                                法官  黃  義  豐  
                                法官  袁  靜  文  
                                法官  黃  秀  得  
                                法官  高  孟  焄  
本件正本證明與原本無異
                                      書  記  官  
中    華    民    國  一○一  年    一    月   十一   日
                                                      K